【裁判字號】    91,易,1637
【裁判日期】    920128
【裁判案由】    賭博
【裁判全文】
臺灣臺南地方法院刑事判決                        九十一年度易字第一六三七號
    公  訴  人  臺灣台南地方法院檢察署檢察官
    被      告  甲○○  女  三.
                乙○○  男  三.
                丙○○  女  二.
右列被告因賭博案件，經檢察官聲請簡易判決處刑（九十一年度偵字第一○四四七號
），本院簡易庭認為不宜，改依通常程序審理，判決如左：
    主  文
乙○○共同以賭博為常業，處有期徒刑陸月，如易科罰金，以參佰元折算壹日。
丙○○共同以賭博為常業，累犯，處有期徒刑伍月，如易科罰金，以參佰元折算壹日
。
扣案賭博性電動機具參拾肆台（含「樸克大亨五ＰＫ」陸台、「滿貫大享」伍台、「
樸克大亨七ＰＫ」玖台、「樂透水果」柒台、「魔法球」壹台、「超級金龍鳳」壹台
、「新象王」壹台、「九五賽車」壹台、「水果精靈」壹台、「金蘋果俱樂部」貳台
，以上均含ＩＣ卡）均沒收。
甲○○在公眾得出入之場所賭博財物，處罰金參仟元，如易服勞役，以參佰元折算壹
日；新台幣參佰元沒收。
    事  實
一、乙○○意圖營利，並基於以賭博收入維生之意思，自民國（下同）九十年二月一
    日起，在台南市○區○○街二九八號一樓渠所經營之「創世紀電子遊藝場」內，
    公共得出入之場所，擺設如主文所示供賭博用電動玩具（電玩積分可依比率兌換
    現金），賭客先以現金向乙○○開分（一比一或十比一即一百元開一百分或一百
    元開十分），每次視所押分數贏得積分，由店內依其計分顯示兌換現金，參與賭
    博之賭客，就其開分所得之分數押注把玩，各由該機具內之ＩＣ板程式決定偶然
    之輸贏，機具上顯示之分數據此而增減，賭客並可就機具上所顯示之分數向乙○○換取現金，未押中則賭資歸乙○○所有，乙○○並於九十一年八月十五日以每
    月薪資新台幣（下同）二萬元僱用丙○○（於八十九年間因賭博罪經本院判處有
    期徒刑五月確定，於八十九年八月十一日易科罰金執行完畢）為店員，並在該店
    內擔任為賭客開分與兌換現金之工作，丙○○並基於與乙○○共同基於以賭博收
    入維生之犯意聯絡，在店內為賭客負責開分或兌換現金之工作，負責電玩機台「
    開分、積分兌換現金」等工作，而與不特定顧客賭博財物，並以之為常業；嗣於
    九十一年十月二日夜晚六時十分許，適有店內顧客甲○○將所把玩「滿貫大亨」
    電動玩具螢幕上積分三十分，以「十比一」兌換比率方式向丙○○要求（洗分）
    兌換現金，丙○○查看無誤後，即將三百元裝入「七星牌香煙盒」內置於甲○○
    身旁，讓甲○○自行檢取時，為在場埋伏員警發現而當場查獲，警方人員並當場
    扣得供賭博用電玩機檯三十四台，計有：「樸克大亨五ＰＫ」六台、「滿貫大享
    」五台、「樸克大亨七ＰＫ」九台、「樂透水果」七台、「魔法球」一台、「超
    級金龍鳳」一台、「新象王」一台、「九五賽車」一台、「水果精靈」一台、「
    金蘋果俱樂部」二台以及賭資三百元、七星牌菸煙盒一個（供裝置「電玩積分」
    兌換現金用）等物。
二、案經台南市警察局第四分局報請台灣台南地方法院檢察署檢察官偵查起訴。
    理  由
一、右揭事實，業據被告乙○○、丙○○、甲○○於警訊、偵查及本院審理時坦承不
    諱，並有當場扣得之賭博性電動機具三十四台，計有：「樸克大亨五ＰＫ」六台
    、「滿貫大享」五台、「樸克大亨七ＰＫ」九台、「樂透水果」七台、「魔法球
    」一台、「超級金龍鳳」一台、「新象王」一台、「九五賽車」一台、「水果精
    靈」一台、「金蘋果俱樂部」二台以及賭資三百元、七星牌菸煙盒一個（供裝置
    「電玩積分」兌現現金用），並有查扣賭博性電動玩具對照表、保管單各一紙在
    卷可稽，且係為警當場查獲，製有刑事案件現場紀錄一紙在卷可按，事證明確，
    被告等犯行洵堪認定。
二、核被告乙○○、丙○○所為均係犯刑法第二百六十七條之以賭博為常業罪，被告
    甲○○所為係犯刑法第二百六十六條第一項前段之普通賭博罪。被告乙○○、丙○○二人間就本件賭博犯行，有犯意之聯絡及行為之分擔，均為共同正犯。又被
    告丙○○於八十九年間曾因賭博罪，經本院判處有期徒刑五月確定，於八十九年
    四月十一日易科罰金執行完畢之事實，有臺灣高等法院被告全國前案紀錄表一紙
    在卷可稽，其於有期徒刑執行完畢之後五年以內再犯本件有期徒刑之罪，為累犯
    ，依刑法第四十七條之規定加重其刑。爰審酌被告等犯罪之動機、目的、手段、
    被告乙○○所擺設之賭博性電動玩具共有三十四台，嚴重危害善良風俗、所生危
    害非輕、所得利益，被告乙○○為負責人，被告丙○○僅係受僱人，被告甲○○
    為賭客身分，對被告乙○○本該從重量刑，姑念渠等犯罪後於本院審理中均能坦
    承犯行，頗有悔意，態度良好等一切情狀，各量處如主文所示之刑並分別諭知有
    期徒刑如易科罰金及罰金如易服勞役之折算標準，以資懲儆。扣案之賭博性電動
    機具三十四台，計有：「樸克大亨五ＰＫ」六台、「滿貫大享」五台、「樸克大
    亨七ＰＫ」九台、「樂透水果」七台、「魔法球」一台、「超級金龍鳳」一台、
    「新象王」一台、「九五賽車」一台、「水果精靈」一台、「金蘋果俱樂部」二
    台，均為當場賭博之器具，且為被告乙○○所有，供犯罪所用之物，依刑法第二
    百六十六條第二項之規定宣告沒收，另扣案之三百元係被告甲○○所有，因犯罪
    所得之物，依刑法第三十八條第一項第三款宣告沒收。
據上論斷，應依刑事訴訟法第四百五十二條、第二百九十九條第一項前段，刑法第二
十八條、第二百六十六條第一項前段、第二項、第二百六十七條、第四十七條、第四
十一條第一項前段、第四十二條第二項、第三十八條第一項第三款，罰金罰鍰提高標
準條例第一條前段、第二條，判決如主文。
本案經檢察官陳俊秀到庭執行職務。
中      華      民      國    九十二    年      一      月    二十八    日
                              臺灣臺南地方法院刑事第三庭
                                      法  官  陳  忠  鎣
右正本證明與原本無異
如不服本判決應於送達後十日內向本院提出上訴狀（應附繕本）
                                      書記官  吳  信  助
中      華      民      國    九十二    年      一      月    二十八    日
附錄本案論罪科刑法條全文：
中華民國刑法第二百六十六條(普通賭博罪與沒收物)
在公共場所或公眾得出入之場所賭博財物者，處一千元以下罰金。但以供人暫時娛樂
之物為賭者，不在此限。
當場賭博之器具與在賭檯或兌換籌碼處之財物，不問屬於犯人與否，沒收之。


司法院資訊處製作；財團法人民間司法改革基金會備份。
